臺灣高雄地方法院刑事判決　　　　　　　99年度訴字第1392號
公　訴　人　臺灣高雄地方法院檢察署檢察官
被　　　告　陳建勳
指定辯護人　洪文佐律師
上列被告因毒品危害防制條例案件，經檢察官提起公訴（99年度
他字第1284號），本院判決如下：
    主  文
陳建勳犯如附表一主文欄所示之罪，共參罪，各處如附表一主文
欄所示之刑，應執行有期徒刑拾貳年陸月，扣案之如附表二編號
3、4所示物品上殘留之海洛因，均沒收銷燬。扣案如附表二編號
3 至6 、編號9 所示之物，均沒收；扣案之共同販賣毒品所得新
臺幣貳仟元，與陳建勳連帶沒收。未扣案之共同販賣毒品所得壹
仟伍佰元，與呂欣奕連帶沒收，如全部或一部不能沒收時，以呂
欣奕、陳建勳之財產連帶抵償之。
    事  實
一、陳建勳前於93年間，因施用毒品案件，經本院以93年度簡字
    第5799號判處有期徒刑6 月確定，與他罪定應執行刑後，於
    95年3 月28日縮短刑期假釋出監，並於95年8 月5 日假釋期
    滿未經撤銷，視為執行完畢。又因竊盜、施用毒品案件，經
    本院分別以96年度簡字第1366號、96年度簡字第4693號、97
    年度審訴字第3052號、97年度審訴字第3527號判處有期徒刑
    3 月、7 月、7 月、9 月、9 月確定，經減刑並接續執行後
    ，於98年8 月25日縮短刑期假釋出監，所餘刑期付保護管束
    ，嗣於99年2 月16日保護管束期滿，未經撤銷假釋，以執行
    完畢論。詎仍不知悔改，明知海洛因係毒品危害防制條例所
    定列管之第一級毒品，依法不得持有、販賣，竟與呂欣奕基
    於共同販賣第一級毒品以營利之犯意聯絡，於附表一編號1
    、2 、3 號「販賣之方式、時間、地點、代價欄」所示之時
    間、地點，以同欄所示之方式及代價，共同販賣第一級毒品
    海洛因予附表一編號1 、2 、3 號「販賣對象欄」所示之人
    ，共3 次。
二、嗣為警先後於99年7 月14日17時10分許，在高雄市三民區○
    ○○街225 巷30號呂欣奕住處，查獲並扣得現金新臺幣（下
    同）17,600元及附表二編號1 至12所示之物；於同日18時10
    分，在高雄縣仁武鄉○○村○○路178 巷22號陳建勳住處，
    查獲並扣得附表二編號13、14所示之物（同案被告呂欣奕部
    分，業經本院於100 年4 月21日，先行審結）。
三、案經高雄市政府警察局左營分局報告臺灣高雄地方法院檢察
    署檢察官偵查起訴。
    理  由
壹、證據能力部分：
一、按被告以外之人於偵查中向檢察官所為之陳述，除顯有不可
    信之情況者外，得為證據，刑事訴訟法第159 條之1 第2 項
    定有明文，證人王鈺菁、蔡奇昌於偵查中之陳述，業經其等
    於證述前具結，亦無證據顯示檢察官在偵查時有不法取供之
    情形，且據上述證人做成證據之外部情狀，亦無證據顯示上
    開證述有顯不可信之情況，揆諸首揭說明，上述證人於偵查
    中之證述應有證據能力。
二、按法院或檢察官得囑託醫院、學校或其他相當之機關、團體
    為鑑定，或審查他人之鑑定，並準用第203 條至第206 之1
    之規定，刑事訴訟法第208 條第1 項定有明文。又檢察官因
    實務現實需求，就特定案件類型認當然有鑑定之必要者，基
    於檢察一體原則，得由該管檢察長概括選任鑑定機關，是司
    法警察等偵查輔助人員於案件未移送檢察官偵辦前之調查犯
    罪階段，依據檢察長之概括授權，先行將證物送請檢察機關
    預先核定之專責鑑定人或鑑定機關實施鑑定，該鑑定人或鑑
    定機關亦應視同受承辦檢察官所選任或囑託而執行鑑定業務
    ，其等出具之書面鑑定報告應屬刑事訴訟法第206 條所定之
    傳聞例外，當具有證據能力。卷附之高雄醫學大學中和紀念
    醫院（下稱中和紀念醫院）、法務部調查局，分為檢察機關
    概括授權囑託鑑定及本院囑託鑑定，是該等鑑定書面，依上
    說明，均得作為本案之證據。
三、本判決所引用之其餘證據資料（詳後引用之各項證據），其
    中係屬傳聞證據部分，縱無其餘法律規定之例外情形，然因
    均經當事人、辯護人於法院調查證據時，知有第159 條第1
    項不得為證據之情形，而未於言詞辯論終結前聲明異議，本
    院審酌上開證據作成時並無不合法定程序之情形，認為適當
    ，依刑事訴訟法第159 條之5 第1 項、第2 項之規定，為傳
    聞法則之例外，應有證據能力。
貳、實體部分：
一、訊據被告陳建勳於本院審理中坦承有如附表一編號1 至3號
    所示與呂欣奕共同販賣海洛因予王鈺菁（1 次）、蔡奇昌（
    2次） 之事實，且查：
(一)、被告陳建勳與呂欣奕有如附表一編號1 所示共同販賣海洛因
    之事實，亦經證人王鈺菁於警詢、偵查、本院審理中證稱：
    於附表一編號1 所示時間、地點，經以0000000000號電話聯
    繫被告呂欣奕（使用0000000000號行動電話）後，由被告陳
    建勳交付海洛因，而購買海洛因，且（經提示卷附之）99年
    6 月24日的譯文則是我向呂欣奕買海洛因，當次海洛因由陳
    建勳拿給我等語（見警卷第178-182 頁、警卷第184-187 頁
    、他卷第73-75 頁、警卷第188-197 頁、本院卷二64-65 頁
    ）；並有證人王鈺菁（使用0000000000號行動電話）與被告
    呂欣奕（使用0000000000號行動電話）於99年6 月24日16時
    23分27秒之通訊監察譯文在卷可參（見警卷191 頁），又證
    人王鈺菁雖於警詢、偵查中證稱有陳建勳交付海洛因當時有
    交款給被告陳建勳等語，然於本院審理中業已明確證稱：「
    後來我回想到於附表一編號1 應是向呂欣奕約定購買海洛因
    後，由被告陳建勳交付海洛因，嗣後再將2,000 元交予被告
    呂欣奕」等語明確（見本院卷二64頁背面），與被告陳建勳
    辯稱有交付海洛因予王鈺菁，但未收款等情相符，故足認該
    次販賣海洛因犯罪所得2,000 元應係被告呂欣奕嗣後收取無
    訛，然證人王鈺菁於警詢、偵查、本院審理中證述主要情節
    一致，此等細節上之差異，應係證人王鈺菁因記憶模糊而致
    ，不影響其證述之可信度，併此敘明。
(二)、被告陳建勳與呂欣奕有如附表一編號2 、3 所示共同販賣海
    洛因之事實，亦經證人蔡奇昌於警詢、偵查、本院審理中證
    稱：我向呂欣奕買海洛因，是用我0000000000的手機打給他
    ，說要軟的（指海洛因）…。（經提示之卷附）於99年5 月
    14日的通訊監察譯文，是我要買1000元的海洛因，是呂欣奕
    叫陳建勳拿給我；99年5 月17日的譯文，是呂欣奕叫陳建勳
    過來到文武聖廟附近，我跟他買500 元的海洛因，陳建勳兩
    次送貨（送海洛因）給我都是一手交錢一手交貨等語（分警
    卷第210- 216頁、他卷第101-103 頁、本院卷二62、63頁）
    明確，並有證人蔡奇昌（使用0000000000號行動電話）與被
    告呂欣奕（使用0000000000號行動電話）於99年5 月14日19
    時27分38秒、19時56分23秒之通訊監察譯文2 則，99年5 月
    17日20時38分36秒、20時42分33秒、21時9 分49秒之通訊監
    察譯文3 則在卷可證（見警卷217-218 頁）。至被告陳建勳
    另辯稱：上開兩次都只有交付海洛因給蔡奇昌，並未收取金
    錢云云，然證人蔡奇昌於本院審理中業已證述上開兩次海洛
    因交易均是一手交錢，一手交貨無訛，且於99年5 月17日20
    時38分36秒被告呂欣奕（使用0000000000號行動電話）與證
    人蔡奇昌（使用0000000000號行動電話）通話約定海洛因交
    易事宜後，於同日21時6 分26秒，被告呂欣奕（使用000000
    0000號行動電話）與被告陳建勳（使用0000000000號行動電
    話）即為以下通話（見警卷32頁）：
    「呂欣奕：…你現在馬上出去，你拿著出去，東西再把我放
              回原位。
      陳建勳：好，叫他在文武廟哪裡一下。
      呂欣奕：你現在騎過去就對了，我就打給他了。
      陳建勳：好。
      呂欣奕：阿錢要收回來。
      陳建勳：蛤
      呂欣奕：錢啦，錢收回來放在信箱裡就好。」
    ，隨後於同日21時9 分49秒，被告呂欣奕與蔡奇昌電話聯繫
    （使用行動電話同前），告知蔡奇昌店員（指陳建勳）要過
    去，要蔡奇昌約5 分鐘後下來等（警卷33頁），而於同日21
    時27分13秒，陳建勳（使用0000000000號行動電話）再與被
    告呂欣奕（使用0000000000號行動電話），為以下通話（警
    卷33頁）：
    「呂欣奕：喂
      陳建勳：投入信箱了
      呂欣奕：好，處理完了。
      陳建勳：嗯
      呂欣奕：好。」
    顯見被告陳建勳確實有向證人蔡奇昌收取該次交易500 元之
    金額，並依呂欣奕指示投入信箱中，綜上事證，足認被告陳
    建勳辯稱未向蔡奇昌收取金錢一情，顯非事實，尚無可採。
(三)、按非法販賣第一級毒品海洛因係政府嚴予查緝之違法行為，
    非可公然為之，且不論是以何形式包裝之海洛因，均可任意
    分裝或增減其份量，而每次買賣之價量，亦隨雙方關係之深
    淺、當時之資力、需求程度及對行情之認知等因素，機動的
    調整，因之販賣之利得，除經坦承犯行，或價量均達到明確
    外，委難查得實情。職是之故，縱未確切查得販賣賺取之實
    際差價，但除別有事證，足認係按同一價格轉讓，確未牟利
    外，尚難執此認非法販賣之事證有所不足，致知過坦承者難
    辭重典，飾詞否認者反得逞僥倖，而失情理之平；且海洛因
    價格昂貴，取得不易，凡為販賣之不法勾當者，苟無利可圖
    ，應無甘冒被查緝法辦重刑之危險，平白無端義務為該買賣
    之工作，是其販入之價格必較售出之價格低廉，而有從中賺
    取買賣差價牟利之意圖及事實，應屬合理之認定，而不違背
    社會通常經驗之合理判斷，從而被告呂欣奕與被告陳建勳如
    附表一編號1 至3 所示共同販賣海洛因予王鈺菁、蔡奇昌知
    交易，具有營利之意圖，堪以認定。
(四)、綜上所述，本件事證明確，被告陳建勳與被告呂欣奕共同販
    賣第一級毒品犯行，已堪認定。
二、論罪科刑部分：
  1.核被告陳建勳所為，均係犯毒品危害防制條例第4 條第1 項
    之販賣第一級毒品罪；被告持有第一級毒品之低度行為，均
    為其後販賣之高度行為所吸收，均不另論罪。被告呂欣奕與
    陳建勳，就上開販賣第一級毒品3 罪間，均具有犯意聯絡及
    行為分擔，均共同正犯。被告陳建勳所犯販賣第一級毒品3
    罪間，均犯意各別、行為互殊，應分論併罰。
  2.被告陳建勳有事實欄所載之有期徒刑執行完畢紀錄，有臺灣
    高等法院被告前案紀錄表在卷可查，其受有期徒刑執行完畢
    後，5 年以內故意再犯本件有期徒刑以上之各罪，均為累犯
    ，均應依刑法第47條第1 項規定，加重其刑（法定刑為死刑
    、無期徒刑依法不得加重）。
  3.按犯毒品危害防制條例第4 條至第8 條之罪於偵查及審判中
    均自白者，減輕其刑，毒品危害防制條例第17條第2 項定有
    明，依該條項修正立法理由觀之，係為使刑事案件儘速確定
    ，鼓勵被告認罪，並節省司法資源，苟行為人於偵查及審判
    中均對自己之犯罪事實全部或主要部分為肯定供述之意，即
    符自白減輕其刑要件：又按「被告經第一審法院訊問有無上
    開販賣毒品予張良進等二人之情事時，僅供以並未取得該二
    人交付之價款等情，惟其當時既未否認確有販賣海洛因予張
    良進等二人之犯行，原判決因認其於審判中已自白，依上開
    規定減輕被告之刑，並無適用法則不當之違誤。」（最高法
    院99年度台上字第803 號判決要旨參照）；另按「所謂偵查
    中之自白既未明定限縮專指檢察官偵查中為限。而依現行刑
    事訴訟體制，刑事訴訟程序中之偵查，乃偵查機關就人犯之
    發現、確保、犯罪事實之調查，證據之發現、蒐集及保全為
    內容，以決定有無犯罪嫌疑，應否提起公訴之偵查機關活動
    。偵查機關有主體偵查機關與輔助偵查機關之分，檢察官乃
    偵查主體，司法警察官或司法警察則係偵查之輔助機關，此
    觀刑事訴訟法第228 條第1 項、第231 條之1 規定，均以檢
    察官為主體，而第229 條至第231 條之司法警察官或司法警
    察，則分別規定為協助檢察官、應受檢察官之指揮、應受檢
    察官之命令，即足明瞭。是上開偵查中自白之範圍，適用上
    應兼指司法警察官或司法警察實施之輔助偵查程序在內。司
    法警察官或司法警察就具體案件開始進行調查，並對犯罪嫌
    疑人製作調查筆錄時，為犯罪嫌疑人之被告如就犯罪嫌疑事
    實予以自白，應認其警詢自白，屬於偵查中自白之一環，而
    合於偵查中自白之要件。至於被告於偵查及審判中均自白後
    ，嗣後又為否認犯罪之辯解，此仍屬被告在刑事訴訟上防禦
    權之合法行使，不能憑此否定其前此所為之自白，而排除上
    開條例第17條第2 項規定之適用」（最高法院99年度台上字
    第2423號判決意旨參照）。是被告陳建勳就附表一編號1 所
    示販賣海洛因犯行之全部事實，及附表一編號2 販賣海洛因
    犯行之主要部分事實，於偵查、本院審理中均有自白（偵卷
    31頁、本院卷一第120 頁），雖就附表一編號2 販賣海洛因
    予蔡奇昌時是否收取價款部分予以否認，然仍無礙適用毒品
    危害防制條例第17條第2 項之規定甚明。至被告陳建勳雖於
    99 年7月15日警詢中經員警提示被告呂欣奕與其於99年5 月
    17 日21 時06分26秒之通訊監察譯文（內容詳如上述）後，
    表示：「是我幫呂欣奕運送賣給綽號致豪的男子，交易毒品
    是海洛因，有交易成功」等語（警卷65頁），且觀上開通訊
    監察譯文後，於同日21時9 分49秒，被告呂欣奕與蔡奇昌電
    話聯繫，及於同日21時27分13秒，完成交易後陳建勳再與被
    告呂欣奕之通話內容（通訊監察譯文內容亦詳如上述），堪
    認前開99年5 月17日21時06分26秒被告陳建勳、呂欣奕之通
    話，應係關於附表二編號3 販賣海洛因予蔡奇昌之通話，被
    告陳建勳於警詢中所謂「綽號致豪」之男子，應係蔡奇昌之
    誤，故而堪認被告陳建勳已自白該次販賣海洛因犯行，雖被
    告陳建勳於偵訊中翻供否認（偵卷31頁），仍合於偵查中自
    白之要件，又被告陳建勳於本院審理中亦就附表一編號3 販
    賣海洛因犯行之主要部分事實自白（僅否認收取價款），依
    上，亦堪認有於法院審理中自白，亦符合於偵查及審理中自
    白之要件，故而被告陳建勳就附表編號1 至3 所示販賣海洛
    因犯行，於偵查及審理中均自白，均依毒品危害防制條例第
    17條第2 項規定，減輕其刑。
  4.又毒品危害防制條例制定之目的，係為防制毒品危害，維護
    國民身心健康，而有關販賣第一級毒品罪責部分，則處以死
    刑或無期徒刑之重刑；然若未區別行為人販賣第一級毒品之
    數量、時間、所得，及所造成之危害，一律處以死刑或無期
    徒刑之重刑，自非罰其所當罰刑事政策之目的，亦非為阻絕
    毒害之唯一方法，本件被告如附表一編號1 至3 所示販賣第
    一級毒品海洛因，所為雖有不該，惟本院審酌被告販賣第一
    級毒品次數為3 次、每次數量非多，各次販賣所得金額亦僅
    500 至2,000 元，復非以集團組織式犯罪，其犯罪情節與販
    賣毒品之重量達數公斤至數百公斤之大盤毒梟，對社會之危
    害程度相比，其惡性尚非重大不赦，乃認若對其量處所犯該
    罪之法定最輕本刑，猶嫌過重，在客觀上足以引起一般人之
    同情，情節尚堪憫恕，依刑法第59條之規定，就其所犯附表
    一編號1 至3 所示販賣第一級毒品罪減輕其刑，並依法先加
    後遞減之。
  5.審酌被告無視政府推動之禁毒政策，竟與呂欣奕共同販賣販
    賣海洛因，戕害國民身心健康，並破壞社會治安，惟念被告
    販賣毒品期間非長、危害尚非重大、獲利亦少，與坊間大盤
    販賣毒品者，情節尚有不同，及其犯罪後坦承犯行之態度等
    一切情狀，就其所犯各罪，各量處附表一所示之刑，並定其
    應執行刑如主文所示。至檢察官求刑有期徒刑16年尚嫌過重
    ，仍以主文所示之刑為當。
  6.又毒品危害防制條例第19條第1 項規定「犯第4 條至第9 條
    、第12條、第13條或第14條第1 項、第2 項之罪者，其供犯
    罪所用或因犯罪所得之財物，均沒收之，如全部或一部不能
    沒收時，追徵其價額或以其財產抵償之」。又共同正犯之犯
    罪所得為新台幣時，因係合併計算，且於全部或一部不能沒
    收時，以其財產抵償之，為避免執行時發生重複沒收、抵償
    之情形，故各共同正犯之間係採連帶沒收主義，於裁判時僅
    諭知連帶沒收，不得就全體共同正犯之總所得對各該共同正
    犯分別重複諭知沒收；此與罰金刑應分別諭知、分別執行者
    不同（最高法院96年度台上字第3450號判決意旨參照）。而
    在被告呂欣奕處查扣之現金17,600元，其中10,000元部分，
    業經呂欣奕供述屬其父所有，自與本案無涉，另其餘7600元
    部分，則經共犯呂欣奕供稱係其單獨或與陳建勳共同販賣第
    一級毒品（即附表一編號1 至3 ）、或其單獨販賣第二級毒
    品之犯罪所得（見本院卷二186 頁反面），且依常情以觀，
    應係最靠近查獲時之販賣毒品所得，對照被告呂欣奕單獨或
    與陳建勳共同販賣第一級毒品、單獨販賣第二級毒品之先後
    時間（被告呂欣奕經本院判決單獨販賣海洛因共7 次，與陳
    建勳共同販賣海洛因共3 次，單獨販賣甲基安非他命2 次）
    ，堪認其中應已包含附表一編號1 所示之犯罪所得2,000 元
    ，是自應予以連帶沒收。另未經扣案之附表一編號2 、3 被
    告呂欣奕與陳建勳共同販賣第一級毒品海洛因所得，共計1,
    500 元（計算式1000＋500 ＝1500），連帶沒收之，如不能
    沒收時，以被告呂欣奕與陳建勳財產連帶抵償之。
  7.又共同正犯因相互間利用他方之行為，以遂行其犯意之實現
    ，應由共犯各負全部責任之理論，有關從刑之沒收部分，雖
    他共同正犯所有之物，亦應於其本身所處主刑之後，併為沒
    收之諭知。扣案如附表二編號3 、4 所示磅秤，為共犯呂欣
    奕所有，經送高雄醫學大學附設中和紀念醫院檢驗均含有海
    洛因成分，有檢驗報告2 份（詳檢驗報告詳如附表二編號3
    、4 所示），應為分裝海洛因秤重之販賣毒品所用之物，是
    沾附其上之第一級毒品海洛因，應依毒品危害防制條例第18
    條第1 項前段規定，沒收銷燬之；扣案之上開磅秤，則應依
    同條例第19條第1 項規定，沒收之。另扣案之附表二編號5
    所示行動電話1 支，為被告呂欣奕所有，並為供與附表一編
    號1 至3 所示購毒者聯絡販賣海洛因之用；又附表二編號9
    所示行動電話1 支，為被告呂欣奕所有（登記名義人原為陳
    建勳，但嗣經被告陳建勳交予被告呂欣奕，而為被告呂欣奕
    所有，此業經被告陳建勳、呂欣奕於警詢中供述詳盡），並
    為供被告呂欣奕、陳建勳內部聯絡附表一編號3 所示販賣海
    洛因所用，為共犯呂欣奕供述詳盡，復有卷附通訊監察譯文
    可證，是以均為供犯罪所用之物，應依同條例第19條第1 項
    規定，沒收之。扣案附表二編號6 塑膠剷管，為被告呂欣奕
    所有，供分裝海洛因所用，為被告呂欣奕供述詳盡（見本院
    卷一104 頁），應依毒品危害防制條例第19條第1 項規定沒
    收之。
  8.再按以營利為目的販入毒品，經多次販賣後，持有剩餘毒品
    被查獲，其各次販賣毒品行為，固應併合處罰。惟該持有剩
    餘毒品之低度行為，應僅為最後一次販賣毒品之高度行為所
    吸收，不另論罪。則就該查獲之剩餘毒品，祇能於最後一次
    之販賣毒品罪宣告沒收銷燬，不得於各次販賣毒品罪均宣告
    沒收銷燬（最高法院97年度台上字第4086號判決），故附表
    二編號1 所示海洛因，僅在被告呂欣奕最後一次99年7 月3
    日單獨販賣海洛因予張志宗犯行下宣告沒收銷燬，另扣案之
    附表二編號7 所示夾鍊袋為被告呂欣奕所有預備供販賣第一
    級毒品所用，扣案附表二編號8 所示葡萄糖，亦為被告呂欣
    奕所有為預備供販賣第一級毒品所用，業經被告呂欣奕供述
    詳盡，而依刑法第38條第1 項第2 款規定，應於上述被告呂
    欣奕最後一次販賣第一級毒品項下沒收，是上開扣案物品另
    經於本院於100 年4 月21日99年度訴字第1392、1654號刑事
    判決中在被告呂欣奕最後一次販賣海洛因罪部分（即被告呂
    欣奕於99年7 月3 日販賣海洛因予張志宗部分），宣告沒收
    銷燬、沒收，自無庸於被告陳建勳部分，予以沒收，併此敘
    明。再其餘扣案如附表二編號2 、10至14所示之物，經核與
    本案犯行無關，均不予宣告沒收。
據上論斷，應依刑事訴訟法第299 條第1 項前段、毒品危害防制
條例第4 條第1 項、第17條第2 項、第18條第1 項前段、第19條
第1 項，刑法第11條、第28條、第47條第1 項、第59條、第51條
第5 款，判決如主文。
本案經檢察官陳威呈到庭執行職務。
中    華    民    國   100    年    6     月   20     日
                  刑事第一庭    審判長法  官 黃三友
                                      法  官 莊珮吟
                                      法  官 陳億芳
以上正本證明與原本無異。
如不服本判決應於收受判決後10日內向本院提出上訴書狀，並應
敘述具體理由。其未敘述上訴理由者，應於上訴期間屆滿後20日
內向本院補提理由書(均須按他造當事人之人數附繕本)「切勿逕
送上級法院」。
中    華    民    國   100    年    6     月    21    日
                                      書記官  鄭於珮
附錄本判決論罪科刑法條：
毒品危害防制條例第4條第1項
製造、運輸、販賣第一級毒品者，處死刑或無期徒刑；處無期徒
刑者，得併科新臺幣 2 千萬元以下罰金。
┌────────────────────────────────────┐
│附表一：                                                                │
├──┬───┬──────────────┬──────────────┤
│編號│販賣對│販賣之方式、時間、地點、代價│主  文                      │
│    │象    │（新臺幣）                  │                            │
├──┼───┼──────────────┼──────────────┤
│1   │王鈺菁│於99年6 月24日16時23分許，王│陳建勳共同販賣第一級毒品，累│
│    │      │鈺菁以0000000000號行動電話與│犯，處有期徒刑捌年。扣案如附│
│    │      │使用0000000000號行動電話之呂│表二3 至4 所示物品上殘留之海│
│    │      │欣奕聯繫交易海洛因事宜後，而│洛因，均沒收銷燬。扣案如附表│
│    │      │於同日16時23分許，在高雄市中│二編號3至6所示物品，均沒收。│
│    │      │山路、三多路口大遠百百貨公司│扣案之共同販賣毒品所得新臺幣│
│    │      │附近之全家便利超商，由陳建勳│貳仟元，與呂欣奕連帶沒收。  │
│    │      │交付王鈺菁海洛因1 包，嗣王鈺│                            │
│    │      │菁再交付呂欣奕2000元。      │                            │
│    │      │【起訴書附表一編號4】       │                            │
├──┼───┼──────────────┼──────────────┤
│2   │蔡奇昌│於99年5 月14日19時27分許，蔡│陳建勳共同販賣第一級毒品，累│
│    │      │奇昌以0000000000號行動電與使│犯，處有期徒刑捌年。扣案如附│
│    │      │用0000000000號行動電話之呂欣│表二編號3 至4 所示物品上殘留│
│    │      │奕聯繫交易海洛因事宜後，於同│之海洛因，均沒收銷燬。扣案如│
│    │      │日19時56分許（起訴書誤載為20│附表二編號3 至6 所示物品，均│
│    │      │時許），由陳建勳前至高雄市建│沒收。未扣案之共同販賣毒品所│
│    │      │國路與富野路口之文武聖廟，交│得新臺幣壹仟元，與呂欣奕連帶│
│    │      │付蔡奇昌海洛因1 包，並收取10│沒收，如全部或一部不能沒收時│
│    │      │00元。                      │，以其與呂欣奕之財產連帶抵償│
│    │      │【起訴書附表一編號5】       │之。                        │
├──┼───┼──────────────┼──────────────┤
│3   │蔡奇昌│於99年5 月17日20時38分許，蔡│陳建勳共同販賣第一級毒品，累│
│    │      │奇昌以0000000000號行動電與使│犯，處有期徒刑捌年。扣案如附│
│    │      │用0000000000號行動電話之呂欣│表二編號3 至4 所示物品上殘留│
│    │      │奕聯繫交易海洛因事宜後，呂欣│之海洛因，均沒收銷燬。扣案如│
│    │      │奕再以0000000000號行動電話與│附表二編號3 至6 、編號9 所示│
│    │      │使用0000000000號行動電話之陳│物品，均沒收。未扣案之共同販│
│    │      │建勳聯絡指示交付海洛因收取所│賣毒品所得新臺幣伍佰元，與呂│
│    │      │得事宜，而於同日21時20分許，│欣奕連帶沒收，如全部或一部不│
│    │      │由陳建勳至高雄市○○路與富野│能沒收時，以其與呂欣奕之財產│
│    │      │路口之文武聖廟，交付蔡奇昌海│連帶抵償之。                │
│    │      │洛因1 包，並收取500 元。    │                            │
│    │      │【起訴書附表一編號7 】      │                            │
│    │      │                            │                            │
└──┴───┴──────────────┴──────────────┘
┌────────────────────────────────────┐
│附表二：                                                                │
├──┬───────────┬─────────────────────┤
│編號│物品名稱數量          │備註                                      │
├──┼───────────┼─────────────────────┤
│1   │第一級毒品海洛因共17包│法務部調查局濫用藥物實驗室99年8 月31日調科│
│    │（含無法析離，且無析離│壹字第09923019360 號鑑定書檢驗結果：      │
│    │實益之包裝袋）        │一、送驗粉末檢品15包（本局編號1 至15）均含│
│    │                      │    第一級第6 項毒品海洛因成分，合計淨重1.│
│    │                      │    51公克（驗餘淨重1.50公克，空包裝總重3.│
│    │                      │    39公克），純度24.80 ％，純質淨重0.37公│
│    │                      │    克。                                  │
│    │                      │二、送驗碎塊狀檢品2 包（本局編號16至17）均│
│    │                      │    含第一級第6 項毒品海洛因成分，合計淨重│
│    │                      │    0.85公克（驗餘淨重0.83公克，空包裝總重│
│    │                      │    0.66公克）。                          │
│    │                      │出處：偵卷98頁                            │
├──┼───────────┼─────────────────────┤
│2   │第二級毒品甲基安非他命│高雄醫學大學附設中和紀念醫院99年8 月24日檢│
│    │3 包（含無法析離，且無│驗報告編號0000-000、0000-000、0000-000檢驗│
│    │析離實益之包裝袋）    │結果：                                    │
│    │                      │一、送驗晶體毛重1.0 公克，含第二級毒品甲基│
│    │                      │    安非他命成分（驗前淨重：0.801 公克，驗│
│    │                      │    後淨重：0.796 公克）                  │
│    │                      │二、送驗晶體毛重0.55公克，含第二級毒品甲基│
│    │                      │    安非他命成分（驗前淨重：0.31公克，驗後│
│    │                      │    淨重：0.55公克）                      │
│    │                      │三、送驗晶體毛重0.4 公克，含第二級毒品甲基│
│    │                      │    安非他命成分（驗前淨重：0.188 公克，驗│
│    │                      │    後淨重：0.183 公克）                  │
│    │                      │出處：偵卷95-97頁                         │
├──┼───────────┼─────────────────────┤
│3   │電子磅秤1台（黑色）   │高雄醫學大學附設中和紀念醫院99年11月30日報│
│    │                      │告編號0000-000檢驗報告檢驗結果：送驗電子秤│
│    │                      │1 台，含第一級毒品海洛因成分。出處：本院卷│
│    │                      │一239 頁                                  │
├──┼───────────┼─────────────────────┤
│4   │電子磅秤1台（金色）   │高雄醫學大學附設中和紀念醫院99年11月30日報│
│    │                      │告編號0000-000檢驗報告檢驗結果：送驗電子秤│
│    │                      │1 台，含第一級毒品海洛因及第二級毒品甲基安│
│    │                      │非他命成分出處：本院卷一240 頁            │
├──┼───────────┼─────────────────────┤
│5   │行動電話1 支（含SIM 卡│                                          │
│    │門號0000000000）      │                                          │
├──┼───────────┼─────────────────────┤
│6   │塑膠剷管2只           │                                          │
├──┼───────────┼─────────────────────┤
│7   │夾鏈袋10包            │                                          │
│    │（每包內含100 只）    │                                          │
├──┼───────────┼─────────────────────┤
│8   │葡萄糖2包             │                                          │
├──┼───────────┼─────────────────────┤
│9   │行動電話1 支（號碼：09│                                          │
│    │00000000）            │                                          │
├──┼───────────┼─────────────────────┤
│10  │玻璃球吸食器3支       │                                          │
├──┼───────────┼─────────────────────┤
│11  │NIKE牌布皮包1只       │                                          │
├──┼───────────┼─────────────────────┤
│12  │黑色小鐵盒1只         │                                          │
├──┼───────────┼─────────────────────┤
│13  │三星Anycall 牌行動電話│                                          │
│    │1 支（含SIN 卡，IMEI：│                                          │
│    │000000000000000 ）    │                                          │
├──┼───────────┼─────────────────────┤
│14  │行動電話1支（T250i 空 │                                          │
│    │機，IMEI：000000000000│                                          │
│    │966）                 │                                          │
└──┴───────────┴─────────────────────┘